【裁判字號】    98,上易,1916
【裁判日期】    990106
【裁判案由】    恐嚇等
【裁判全文】
臺灣高等法院臺中分院刑事判決        98年度上易字第1916號
上  訴  人
即  被  告  丙○○
上列上訴人因恐嚇等案件，不服臺灣臺中地方法院98年度易字第
2401號中華民國98年11月2日第一審判決（起訴案號：臺灣臺中
地方法院檢察署98年度偵字第13182號），提起上訴，本院判決
如下：
    主  文
上訴駁回。
    事  實及理  由
一、本案經本院審理結果，認第一審判決認事用法及量刑均無不
    當，應予維持，並引第一審判決書記載之事實、證據及理由
    。（如附件）
二、被告上訴意旨略以：伊曾為職業軍人，在軍中服役十年，因
    病提前退伍後，因不諳社會百態，慘遭犯罪集團冒用帳戶，
    因經濟不佳，好不容易找到一份糊口工作，請求能減輕量刑
    ，使在社會有立足之處云云。
三、本院查：
  (一)被告前揭上訴理由，於原審法院審理時如何為法院所不採，
    其理由已據原審判決記載甚詳，本院仔細斟酌原審判決理由
    ，認其事實之認定、理由之採擇，於相關證據法則、經驗法
    則、論理法則並無違背。原審因而適用刑事訴訟法第二百九
    十九條第一項前段，刑法第三百三十九條第一項、第三百四
    十六條第一項、第三十條第一項前段、第二項、第五十五條
    、第四十一條第一項前段，刑法施行法第一條之一第一項、
    第二項前段等規定，並審酌被告前未曾有犯罪紀錄，素行尚
    稱良好，但因急需工作，任意將證人林真美之帳戶存摺、提
    款卡（含密碼）交付與「張經理」使用，助長財產犯罪者遂
    行恐嚇取財、詐欺取財之目的，並使犯罪者得以隱匿真實身
    分，增加查緝之困難，危害社會治安，以及證人乙○○所生
    損害四萬九千元、證人丁○○所生損害三千元，且被告迄未
    賠償證人乙○○、丁○○二人之損失及犯罪之動機、目的、
    手段與犯後之態度等一切情狀，量處有期徒刑三月，並諭知
    易科罰金之折算標準，其認事用法核無違誤，量刑亦屬允當
    ，上訴意旨猶執陳詞否認犯罪，其上訴為無理由，應予駁回
    。
  (二)至被告所陳經濟不佳，無力繳納易科之罰金一節，屬刑罰執
    行問題，應於本案確定後，由被告向執行檢察官陳明，非屬
    本院權責，併予敘明。
四、據上論斷，應依刑事訴訟法第373條、第368條，判決如主文
    。
本案經檢察官甲○○到庭執行職務。
中    華    民    國    99    年    1    月     6     日
            刑事第四庭    審判長法  官  洪   耀   宗
                                法  官  蔡  王金  全
                                法  官  劉   登   俊
以上正本證明與原本無異。
不得上訴。
                                書記官  張   惠   彥
中    華    民    國    99    年    1     月    6     日
附件
臺灣臺中地方法院刑事判決              98年度易字第2401號
公  訴  人  臺灣臺中地方法院檢察署檢察官
被      告  丙○○  男  34歲（民國○○年○月○○日生）
                    身分證統一編號：Ｚ000000000號
                    住臺中縣太平市○○路640巷12號
上列被告因恐嚇等案件，經檢察官提起公訴（九十八年度偵字第
一三一八二號），本院判決如下：
    主    文
丙○○幫助意圖為自己不法之所有，以恐嚇使人將本人之物交付
，處有期徒刑月，如易科罰金，以新臺幣壹仟元折算壹日。
    犯罪事實
一、丙○○明知金融機構帳戶之存摺及提款卡係供自己使用之重
    要理財工具，關係個人財產、信用之表徵，且可預見存摺、
    提款卡及其提款密碼如交予他人使用，而未加以闡明正常用
    途，極易被利用為與財產有關之犯罪工具，竟仍不顧他人可
    能遭受財產上損害之危險，而基於縱若其所提供之金融機構
    帳戶被利用作為詐欺取財及恐嚇取財所用，亦不違背其本意
    之不確定幫助故意，先於民國（下同）九十八年四月九日，
    以自己債信不良，無法開設帳戶供領取薪資為由，向不知情
    之母親（起訴書誤植為女兒）林真美借用林真美當日所申設
    之第一商業銀行太平分行帳號00000000000號帳
    戶（下稱第一銀行帳戶）之存摺、提款卡（含密碼），並於
    九十八年四月十日中午十二時至十二時三十分許間，在臺中
    市○○路二０二號便利超商前，將上開第一銀行帳戶之存摺
    、提款卡（含提款密碼），交付予屬於不法犯罪集團成員之
    自稱「張經理」之成年人（下稱「張經理」），容任他人使
    用上開帳戶遂行恐嚇取財或詐欺取財犯罪之匯款所用。嗣該
    「張經理」所屬之不法犯罪集團成年人成員，各意圖為自己
    不法之所有，分別為下列犯行：
（一）於九十八年四月十一日十九時許，自稱「莊小姐」之不法
      犯罪集團女性成年人成員，撥打電話邀約乙○○外出見面
      做朋友，乙○○嗣即前往約定見面地點即臺北縣板橋市○○路○段一０七號第一銀行前，「莊小姐」現身前，另一
      名不法犯罪集團男性成年人成員即撥打電話予乙○○，質
      問乙○○為何要與其女友見面，並恫稱：如不匯款和解，
      會找人傷害乙○○，且伊知道乙○○之住址、電話及姓名
      云云，致乙○○心生畏懼，而先後於同日十九時二十九分
      許、十九時五十三分許、二十時三分許、二十時十分許，
      接續匯款新臺幣（下同）四千元、一萬元、二萬元、一萬
      五千元，合計四萬九千元至林真美上開第一銀行帳戶內。
（二）又丁○○因上網瀏覽網路援交廣告訊息，而留下連絡電話
      ，嗣於九十八年四月十日十四時十五分許，自稱「小安」
      之不法犯罪集團女性成年人成員撥打電話予丁○○，約定
      於九十八年四月十一日二十一時在臺南市○○路燦坤賣場
      門口見面，丁○○屆時依約到達上開地點後，即接獲另一
      名不法犯罪集團男性成年人成員之來電，佯稱：必須先給
      付援交費用云云，致丁○○陷於錯誤，而於同日二十一時
      四十三分許，在臺南市○○路一段一０一號之弟一商業銀
      行，以提款機匯款三千元至林真美上開第一銀行帳戶內。
    嗣經乙○○、丁○○察覺有異，經報警處理後，始為警循線
    查悉上情。
二、案經乙○○訴由臺中縣警察局太平分局報請臺灣臺中地方法
    院檢察署檢察官偵查起訴。
    理  由
壹、證據能力部分：
一、按被告以外之人於偵查中向檢察官所為之陳述，除顯有不可
    信之情況者外，得為證據。刑事訴訟法第一百五十九條之一
    第二項定有明文。偵查中對被告以外之人（包括證人、鑑定
    人、告訴人、被害人及共同被告等）所為之偵查筆錄，或被
    告以外之人向檢察官所提之書面陳述，性質上均屬傳聞證據
    。惟現階段刑事訴訟法規定檢察官代表國家偵查犯罪、實施
    公訴，依法其有訊問被告、證人及鑑定人之權，證人、鑑定
    人且須具結，而實務運作時，檢察官偵查中向被告以外之人
    所取得之陳述，原則上均能遵守法律規定，不致違法取供，
    其可信度極高，職是，被告以外之人前於偵查中已具結而為
    證述，除反對該項供述得具有證據能力之一方，已釋明「顯
    有不可信之情況」之理由外，不宜以該證人未能於審判中接
    受他造之反對詰問，即遽指該證人於偵查中之陳述不具證據
    能力。查本件證人即被害人乙○○、證人即被告母親林真美
    於偵查中所為之陳述，雖屬傳聞證據，然渠等於偵查中所為
    證言，均經具結，而被告並未釋明上開陳述有何「顯不可信
    之情況」，且於客觀之外部情狀上，難認有何顯不可信之情
    狀，依刑事訴訟法第一百五十九條之一第二項規定，得為證
    據。
二、再按被告以外之人於審判外之陳述，雖不符刑事訴訟法第一
    百五十九條之一至第一百五十九條之四之規定，而經當事人
    於審判程序同意作為證據，法院審酌該言詞陳述或書面陳述
    作成時之情況，認為適當者，亦得為證據。當事人、代理人
    或辯護人於法院調查證據時，知有第一百五十九條第一項不
    得為證據之情形，而未於言詞辯論終結前聲明異議者，視為
    有前項之同意，刑事訴訟法第一百五十九條之五定有明文。
    核其立法意旨在於傳聞證據未經當事人之反對詰問予以核實
    ，原則上先予排除。惟若當事人已放棄反對詰問權，於審判
    程序中表明同意該等傳聞證據可作為證據；或於言詞辯論終
    結前未聲明異議，基於尊重當事人對傳聞證據之處分權，及
    證據資料愈豐富，愈有助於真實發見之理念，且強化言詞辯
    論主義，使訴訟程序得以順暢進行，上開傳聞證據亦均具有
    證據能力。查：本判決下列所引之其他書證（供述證據部分
    ），雖屬傳聞證據，惟查無符合同法第一百五十九條之一至
    之四等前四條之情形，檢察官及被告於本院準備程序中均表
    示對該等傳聞證據之證據能力不爭執，並於本院審理時並未
    就卷內其他證據資料之證據能力有所爭執，且迄本院言詞辯
    論終結前，均未主張有刑事訴訟法第一百五十九條第一項不
    得為證據之情形，是應認已同意卷內證據均得作為證據，且
    經本院審酌上開傳聞證據作成時，較無人情施壓或干擾，亦
    無不當取證之情形，認為以之作為本案之證據亦屬適當，是
    上揭傳聞證據自具有證據能力，合先敘明。
貳、實體部分：
一、訊據被告丙○○固坦承於上揭時、地，確有將所借得之證人
    林真美所申設之第一銀行帳戶之存摺、提款卡（含密碼）交
    予「張經理」，惟矢口否認有何幫助恐嚇取財及幫助詐欺取
    財之犯行，辯稱：伊已將近半年沒有工作，透過中國時報分
    類廣告，向「張經理」應徵遊藝場司機，工作內容係搭載員
    工上下班，交付帳戶資料後即可工作；而伊是職業軍人剛退
    伍，對於外面的情形不是很清楚，且伊當時有卡債六、七十
    萬元，「張經理」不接受伊提供自己之帳戶資料，伊才向母
    親林真美借用第一銀行帳戶交給「張經理」，用以辦保險、
    確認帳戶是否合法以及領取薪資，當時伊告知「張經理」提
    款密碼是錯誤的云云。經查：
（一）證人林真美所申設之第一銀行帳戶，係被告丙○○於九十
      八年四月九日向證人林真美借用，並於九十八年四月十日
      中午十二時許，在臺中市○○路二０二號超商前，將上開
      帳戶之存摺、提款卡（含提款密碼），交付予「張經理」
      使用；而證人乙○○確因不法犯罪集團成年人成員，透過
      電話以加害身體、財產情事之言詞恫嚇，致證人乙○○心
      生畏懼，而先後依指示將款項存入上開證人林真美第一銀
      行帳戶內；另證人丁○○確因不法犯罪集團成年人成員，
      透過電話佯稱須先給付援交費用云云，致證人丁○○陷於
      錯誤，而依指示將款項存入上開證人林真美第一銀行帳戶
      內等情，除據被告上揭自白外，並經證人丁○○於警詢時
      證述、證人林真美、證人乙○○於警詢、偵訊時證稱明確
      ，且有臺南市警察局第三分局安順派出所受理各類案件紀
      錄表、臺南市警察局第三分局安順派出所受理刑事案件報
      案三聯單、臺南市警察局第三分局安順派出所受理詐騙帳
      戶通報警示簡便格式表、自動櫃員機交易明細表、臺北縣
      政府警察局板橋分局大觀派出所受理各類案件紀錄表、內
      政部警政署反詐騙案件紀錄表、金融機構聯防機制通報單
      、臺北縣政府警察局板橋分局大觀派出所受理詐騙帳戶通
      報警示簡便格式表、臺北縣政府警察局板橋分局大觀派出
      所受理刑事案件報案三聯單、金融機構遭歹徒詐騙案件通
      報單、自動櫃員機交易明細表四張、第一商業銀行太平分
      行函送之林真美帳戶開戶基本資料及交易明細表等附卷可
      證（見臺中縣警察局太平分局警卷），則被告提供予「張
      經理」所用之證人林真美第一銀行帳戶，確遭「張經理」
      所屬不法犯罪集團成年人成員作為實施恐嚇取財及詐欺取
      財犯罪之匯款帳戶使用，已足堪認定。
（二）被告固辯稱係為求職而提供證人林真美之前揭帳戶，並無
      幫助恐嚇取財及幫助詐欺取財之犯意云云，並提出報紙分
      類廣告影本為據，然衡諸現今社會應徵工作者，多半只需
      提供證件供雇主確認其身分即為已足，如公司或機關對於
      員工薪資之發放採取轉帳方式，亦多半於確定僱用後方要
      求應徵者提供，斷無可能於尚未確認是否僱用之際，即要
      求應徵者先行提供存摺，甚者提供提款卡或告知提款密碼
      ，乃至明之理；而被告丙○○於本院審理時亦自承其係職
      業軍人退伍，軍中薪資也是用轉帳的，但不用告知提款密
      碼等語，則被告顯然確知應徵工作時，並不需要將帳戶資
      料交給雇主至明。另被告供稱伊係向「張經理」應徵遊藝
      場司機，工作內容係搭載員工上下班，惟對於應徵公司之
      名稱、所在地、工作時間等重要事項，竟全然不知，已屬
      可疑；被告亦無法提供「張經理」之任何年籍資料供查證
      ，被告對於此毫無信賴基礎之人，竟僅以電話聯繫後，即
      相約在臺中市○○路二０二號超商前，交付上開第一銀行
      帳戶之存摺、提款卡（含提款密碼），被告所為俱與一般
      應徵工作之常情不符。又金融機構之帳戶存摺等相關資料
      事關個人財產權益之保障，其專有性甚高，除非本人或與
      本人親密關係者，難認有何理由可自由流通使用該存摺，
      一般人均有妥為保管及防止他人任意使用之認識，縱特殊
      情況偶需交付他人使用，亦必深入瞭解用途及合理性，始
      予提供，且該等專有帳戶資料如落入不明人士手中，而未
      加以闡明正常用途，極易被利用為與財產有關之犯罪工具
      ，此為吾人依一般生活認知所易於體察之常識。況近年來
      新聞媒體，對於不肖犯罪集團常利用人頭帳戶，作為詐騙
      錢財、恐嚇取財等犯罪工具，藉此逃避檢警查緝之情事，
      亦多所報導，政府亦大力宣導，督促民眾注意，主管機關
      甚至限制以金融卡轉帳之金額，是交付帳戶資料予非親非
      故之人，該取得帳戶資料之人應係為謀非正當資金進出，
      而隱瞞其資金流程及行為人身分曝光之不法使用，幾乎已
      成為人盡皆知之犯罪手法，被告係智識正常之成年人，對
      此亦應知之甚詳。況被告於本院審理時供稱：我交帳戶的
      時候也懷疑「張經理」是不是騙我的，我那時心想說我如
      果被騙的話也是帳戶裡面一千元而已等語，則其對於不法
      犯罪集團無故蒐集他人金融機構帳戶之行止，已有警覺，
      惟被告竟僅憑電話聯絡之隻字片語，即率以聽信「張經理
      」之要求，將攸關個人財產、信用之具有專有性之銀行帳
      戶資料交付之，此實與社會一般常情不符。是被告縱事後
      提出中國時報之分類廣告為證，亦難據為對其有利之證明
      。
（三）被告丙○○於本院準備程序時另辯稱：當時伊告知「張經
      理」錯誤之提款密碼云云，惟核與被告於偵查中之供述：
      「（問：有無告知對方密碼？）有。」等語，並不相符，
      其此部分所辯是否可採，亦屬可疑，再參以卷附第一商業
      銀行太平分行函送之交易明細表顯示，證人乙○○、丁○○將款項存入證人林真美申設之第一銀行帳戶後，隨即遭
      人提領，此在持有提款卡之人未同時取得正確提款密碼之
      情形下，斷不可能發生，足見被告於交付帳戶資料同時，
      亦提供提款密碼予「張經理」甚明。被告上揭辯詞，洵無
      可採。
（四）按刑法上之故意，分為直接故意（確定故意）與間接故意
      （不確定故意），「行為人對於構成犯罪之事實，明知並
      有意使其發生者」為直接故意；「行為人對於構成犯罪之
      事實，預見其發生而其發生並不違背其本意者」為間接故
      意。而間接故意與有認識的過失之區別，在於二者對構成
      犯罪之事實雖均預見其能發生，但前者對其發生並不違背
      其本意，後者則確信其不發生；且參酌郵政儲金或銀行帳
      戶可供款項之存匯、提領，一般人均可輕易申請開設，並
      無任何資格條件之限制，苟有使用金融存款帳戶之正當用
      途，自以使用其本人或可信賴之親友申請之帳戶，最為便
      利安全，始可避免帳戶名義人反悔或心存歹念，利用通知
      掛失止付、變更存戶印鑑圖章或換摺之方式，將帳戶內之
      款項領走一空，反致使用帳戶人蒙受損失，苟非為犯罪等
      不法目的或為掩飾自己真實身分，並藉以逃避查緝，依常
      情並無捨棄自己申設帳戶而迂迴以花費金錢或其他方法向
      無相當信賴關係之陌生人取得帳戶使用之理，且近年來以
      各類不實電話內容而詐欺取財、恐嚇取財之犯罪類型層出
      不窮，該等犯罪，多數均係利用他人帳戶作為詐欺所得財
      物之出入帳戶，業經媒體廣為披載。是依一般人通常之知
      識、智能及經驗，均已詳知向陌生人購買、承租或其他方
      法取得帳戶者，多係欲藉該帳戶取得不法犯罪所得，且隱
      匿帳戶內資金之實際取得人之身分，以逃避追查。衡諸被
      告丙○○為高中畢業、職業軍人退伍，對此亦應知之甚詳
      ，故被告縱使並不確知所提供之帳戶，係遭他人用以對被
      害人詐欺取財或恐嚇取財，亦無法確知取得帳戶之人係以
      何種方法於何時地為詐欺取財或恐嚇取財之具體內容，惟
      對於其所提供之上揭帳戶，將可能被用來作為詐欺取財或
      恐嚇取財犯行所得財物匯入及提領之工具使用，應有概括
      之認識，並可預見其發生，且不違背其本意。是以，被告
      猶提供證人林真美申設之第一銀行帳戶予「張經理」使用
      ，當堪認被告亦有容任「張經理」及其所屬不法犯罪集團
      將上開帳戶作為恐嚇取財及詐欺取財之匯款指定帳戶使用
      ，準此，被告主觀上顯有幫助恐嚇取財及幫助詐欺取財之
      不確定故意，允無疑義。
（五）綜上所述，被告丙○○基於幫助他人實施恐嚇取財、詐欺
      取財亦不違背其本意之不確定故意，將證人林真美申設之
      第一銀行帳戶之存摺及提款卡（含提款密碼）交予「張經
      理」，幫助其所屬不法犯罪集團成年人成員遂行恐嚇取財
      及詐欺取財犯行即足認定，被告上揭所辯，顯係飾詞卸責
      之詞，不足採信。本件事證明確，被告之犯行堪以認定。
二、查被告丙○○提供證人林真美上揭第一銀行帳戶之存摺及提
    款卡（含提款密碼）予「張經理」及其所屬不法犯罪集團，
    用以恐嚇證人乙○○匯款及詐欺證人丁○○匯款使用，其雖
    未參與上開犯罪之構成要件行為，然其顯係以幫助他人犯罪
    之意思，實施上開犯罪構成要件以外之行為，是核其所為，
    係犯刑法第三十條第一項前段、第三百四十六條第一項之幫
    助恐嚇取財罪及同法第三十條第一項前段、第三百三十九條
    第一項之幫助詐欺取財罪。又「劉經理」所屬詐欺集團成年
    人成員以電話恐嚇證人乙○○而為上揭多次匯款至證人林真
    美帳戶內之行為，係基於同一恐嚇取財之犯意，為完成同一
    恐嚇取財之目的，而於緊接之密接時間內，利用同一犯罪機
    會接續為之，為接續犯，應僅成立一個恐嚇取財罪。而被告
    係以一行為犯幫助犯恐嚇取財及幫助詐欺取財罪，為想像競
    合犯，應依刑法第五十五條之規定，從一重之幫助恐嚇取財
    罪論處。又被告係以幫助之犯意而從事犯罪構成要件以外之
    行，為幫助犯，應依刑法第三十條第二項之規定，按正犯之
    刑度減輕其刑。爰審酌被告前未曾有犯罪紀錄，有臺灣高等
    法院被告前案紀錄表在卷可按，素行尚稱良好，但因急需工
    作，一時失察，任意將證人林真美之帳戶存摺、提款卡（含
    密碼）交付與「張經理」使用，助長財產犯罪者遂行恐嚇取
    財、詐欺取財之目的，並使犯罪者得以隱匿真實身分，增加
    查緝之困難，危害社會治安，以及證人乙○○所生損害四萬
    九千元、證人丁○○所生損害三千元，且被告迄未賠償證人
    乙○○、丁○○二人之損失及犯罪之動機、目的、手段與犯
    後之態度等一切情狀，量處如主文所示之刑，並諭知易科罰
    金之折算標準，以示懲儆。
三、末按本件被告行為後，刑法第四十一條第二項至第八項雖業
    於九十七年十二月三十日修正，經總統於九十八年一月二十
    一日公布，並於九十八年九月一日施行。而按行為後法律有
    變更者，適用行為時之法律，但行為後之法律有利於行為人
    者，適用最有利於行為人之法律，刑法第二條第一項定有明
    文，係採從舊從輕之原則。而所謂法律有變更，係指足以影
    響行為之可罰性範圍及其法律效果之法律修正而言，易科罰
    金、易服勞役之折算標準及其期限涉及裁量權之行使，屬於
    科刑規範事項，其折算標準於裁判時並應於主文內諭知，與
    一般純屬執行之程序有別，是如新舊法對易科罰金、易服勞
    役之折算標準及期限各有不同時，應依前揭規定，比較適用
    最有利於行為人之法律，有最高法院九十六年度臺非字第五
    八號、第二三四號判決可資參照，惟有關易服社會勞動折算
    標準為六小時折算一日，期限為最長一年，修正後刑法第四
    十一條第二項、第三項、第五項已定有明文，其標準係屬固
    定，並不涉及法院裁量權之行使，非屬科刑規範事項變更，
    自不生新舊法比較之問題，故本案無刑法第二條法律變更規
    定之適用，又依新修正之刑事訴訟法第四百七十九條第二項
    規定，可知該易服社會勞動乃係屬執行檢察官之權限，是本
    件自無須再於主文中另諭知易服社會勞動之折算標準，附此
    敘明（臺灣高等法院九十八年度第四次刑事庭庭長會議決議
    參照）。
據上論斷，應依刑事訴訟法第二百九十九條第一項前段，刑法第
三百三十九條第一項、第三百四十六條第一項、第三十條第一項
前段、第二項、第五十五條、第四十一條第一項前段，刑法施行
法第一條之一第一項、第二項前段，判決如主文。
中    華    民    國    98    年    11    月    2     日
              刑事第十一庭  審判長法  官  李雅俐
                                  法  官  羅智文
                                  法  官  王世華
以上正本證明與原本無異。
如不服本判決應於收受判決後10日內向本院提出上訴書狀，並應
敘述具體理由；其未敘述上訴理由者，應於上訴期間屆滿後20日
內向本院補提理由書（均須按他造當事人之人數附繕本）「切勿
逕送上級法院」。
告訴人或被害人對於判決如有不服具備理由請求檢察官上訴者，
其上訴期間之計算係以檢察官收受判決正本之日期為準。
                                  書記官  蕭訓慧
中    華    民    國    98    年    11    月    2     日
附錄本案論罪科刑法條全文：
中華民國刑法第三百三十九條
(普通詐欺罪)
意圖為自己或第三人不法之所有，以詐術使人將本人或第三人之
物交付者，處五年以下有期徒刑、拘役或科或併科一千元以下罰
金。
以前項方法得財產上不法之利益或使第三人得之者，亦同。
前二項之未遂犯罰之。
中華民國刑法第三百四十六條
（單純恐嚇罪）
意圖為自己或第三人不法之所有，以恐嚇使人將本人或第三人之
物交付者，處六月以上五年以下有期徒刑，得併科一千元以下罰
金。
以前項方法得財產上不法之利益，或使第三人得之者，亦同。
前二項之未遂犯罰之。


司法院資訊處製作；財團法人民間司法改革基金會備份。
